臺灣橋頭地方法院民事判決　　　　　 110年度橋小字第1455號
原　　　告　郭旻峻　
被　　　告　紀文郎　

上列當事人間請求損害賠償事件，本院於民國110 年11月24日言
詞辯論終結，判決如下：
    主      文
被告應給付原告新臺幣貳仟參佰伍拾元，及自民國一百一十年八
月二十四日起至清償日止，按週年利率百分之五計算之利息。
原告其餘之訴駁回。
訴訟費用新臺幣壹仟元由被告負擔。
本判決關於原告勝訴部分得假執行。但被告如以新臺幣貳仟參佰
伍拾元為原告預供擔保，免為假執行。
    事實及理由
一、原告主張：被告於民國110 年3 月20日9 時20分許，騎乘車
    牌號碼000-000 號普通重型機車，自高雄市○○區○○路00
    0 號前起步由東往西行駛時，因未注意起駛前應讓行進中之
    車輛優先通行，適有原告騎乘車牌號碼000-0000號普通重型
    機車（下稱系爭機車），同向行駛於中山路快車道，見狀閃
    煞不及，兩車因而發生碰撞，造成系爭車輛車體受損（下稱
    系爭事故）。原告因而支出系爭車輛維修費新臺幣（下同）
    9,400 元（含零件費用9,400 元）。為此依侵權行為之法律
    關係提起本件訴訟，聲明：被告應給付原告9,400 元，及自
    起訴狀繕本送達被告翌日起至清償日止，按年利率5 ％計算
    之利息。
二、被告則以：系爭機車損傷並無原告所述嚴重，維修費用報價
    過高等語，資為抗辯。聲明：原告之訴駁回。
三、得心證之理由：
（一）按因故意或過失，不法侵害他人之權利者，負損害賠償責
      任；汽車、機車或其他非依軌道行駛之動力車輛，在使用
      中加損害於他人者，駕駛人應賠償因此所生之損害，但於
      防止損害之發生，已盡相當之注意者，不在此限，民法第
      184 條第1 項、第191 條之2 分別定有明文。又按起駛前
      應讓行進中之車輛行人優先通行，道路交通安全規則第89
      條第1 項第7 款定有明文。經查，原告主張之上開事實，
      業據提出與所述相符之晉川車業估價單、高雄市政府警察
      局道路交通事故當事人登記聯單、道路交通事故初步分析
      研判表、道路交通事故現場圖、道路交通事故照片相片黏
      貼紀錄表等件為證（見本院卷第13頁至第21頁）。且為被
      告對於系爭事故亦不爭執（見本院卷第91頁），是本院依
      上開調查證據之結果，認原告主張之事實為真。從而，被
      告就系爭事故之發生為有過失，其過失並與系爭車輛損壞
      之結果間有相當因果關係，揆諸上開規定，被告自應負損
      害賠償責任無疑。
（二）又物被毀損時，被害人固得請求加害人賠償物被毀損所減
      少之價額，並以修復費用為估定之標準，然應以必要者為
      限(如修理材料以新品換舊品，應予折舊)。是以，損害賠
      償既係在填補被害人所受之損害，使其回復物被毀損前之
      應有狀態，自不應使被害人額外受利，故被害人修理材料
      以新品換舊品者，應予折舊。查原告雖請求系爭車輛之修
      復費用共計9,400 元（含零件9,400 元），並提出估價單
      為證。然依上開說明，計算被告此部分應負擔損害賠償數
      額時，自應扣除上開材料折舊部分，始屬合理。而依行政
      院所頒固定資產耐用年數表及固定資產折舊率表，機械腳
      踏車之耐用年數為3 年，依平均法每年折舊率為3 分之1
      ，並參酌營利事業所得稅查核準則第95條第6 項規定「固
      定資產提列折舊採用平均法者，以1 年為計算單位，其使
      用期間未滿1 年者，按實際使用之月數相當於全年之比例
      計算之，不滿1 月者，以1 月計」之規定。又系爭機車為
      106 年8 月間出廠，有公路監理電子閘門附卷可稽（見本
      院卷第87頁），至110 年3 月20日發生系爭車禍時，使用
      約3 年7 個月，已使用逾3 年，顯超過耐用年限依行政院
      所頒固定資產耐用年數表及固定資產折舊率之規定，系爭
      機車修復零件僅餘殘值2,350 元【計算方式：殘價＝取得
      成本÷（耐用年數＋1 ）即9,400 ÷（3 ＋1 ）＝2,350
      （小數點以下四捨五入）】。準此，原告所得請求之金額
      為2,350 元，原告得請求被告賠償之系爭機車修復費用為
      2,350 元，逾此部分之主張，尚屬無據，不應准許。
四、綜上所述，原告依侵權行為法律關係，請求被告給付2,350
    元，及自起訴狀繕本送達翌日即110 年8 月24日起（見本院
    卷第25頁送達證書）至清償日止，按週年利率5 ％計算之利
    息，為有理由，應予准許。逾此範圍，則無理由，應予駁回
    。
五、本件原告勝訴部分係適用小額訴訟程序所為被告敗訴之判決
    ，依民事訴訟法第436 條之20之規定，應依職權宣告假執行
    。並依職權宣告被告預供相當之擔保，免為假執行。
六、本件事證已臻明確，兩造其餘攻擊防禦方法及證據，經核與
    判決之結果不生影響，爰不逐一論述，附此敘明。
七、訴訟費用負擔之依據：民事訴訟法第79條。
中    華    民    國   110    年    12    月    8     日
                  橋頭簡易庭  法    官  林揚奇
以上正本係照原本作成。
民事訴訟法第436條之24第2項：對於本判決之上訴，非以違背法
令為理由，不得為之。
如對本判決上訴，須於判決送達後20日內向本院提出上訴狀，並
須表明原判決所違背之法令及其具體內容與依訴訟資料可認為原
判決有違背法令之具體事實之上訴理由。（均須按他造當事人之
人數附繕本）。
中    華    民    國   110    年    12    月    8     日
                              書 記 官  陳麗如